# 陈老师，求解企业会计准则实施问题专家工作组意见 20070201

提问人：wangxjiang 时间：2010-11-11 11:43:31
八、问：企业自其子公司的少数股东处购买股权应如何进行处理？ 　　答：企业自其子公司的少数股东处购买股权，应区别个别财务报表和合并财务报表进行处理： 　　（一）在个别财务报表中对增加的长期股权投资应当按照《企业会计准则第 2 号——长期股权投资》第四条的规定处理。 　　（二）在合并财务报表中，子公司的资产、负债应以购买日（或合并日）开始持续计算的金额反映。
因购买少数股权增加的长期股权投资成本，与按照新取得的股权比例计算确定应享有子公司在交易日可辨认净资产公允价值份额之间的差额，在合并资产负债表中作为商誉列示。
因购买少数股权新增加的长期股权投资成本，与按照新取得的股权比例计算确定应享有子公司自购买日（或合并日）开始持续计算的可辨认净资产份额之间的差额，除确认为商誉的部分以外，应当调整合并资产负债表中的资本公积（资本溢价或股本溢价），资本公积（资本溢价或股本溢价）的余额不足冲减的，调整留存收益。
那位大虾知道，购入少数股东权益，是否需要在合并的时候体现商誉的，理解上，差异要么是商誉，要么是冲资本公积之类的权益科目，怎么会有两种情况的，且从CPA书上看到没有说买少数股东权益会有商誉的处理的？求解

回答人：chenyiwei
这个规定已经被《企业会计准则解释第 2 号》取代，《企业会计准则解释第 2 号》的这一规定自 2008 年 8 月 7 日起执行（衔接方法为未来适用，不追溯）。